【裁判字號】    92,交易,17
【裁判日期】    920529
【裁判案由】    公共危險
【裁判全文】
臺灣雲林地方法院刑事判決                         九十二年度交易字第一七號
    公 訴 人  臺灣雲林地方法院檢察署檢察官
    被    告  丁○○
右列被告因公共危險案件，經檢察官聲請簡易判決（九十一年度偵字第二九七０號）
，本院斗六簡易庭認不宜以簡易判決處刑（原案號：九十二年度六交簡字第七號），
由本院改依通常程序審理，本院判決如左：
    主  文
丁○○無罪。
    理  由
一、公訴意旨略以：被告丁○○於民國九十一年六月八日下午七時許，明知飲酒至不
    能安全駕駛動力交通工具之程度即不得駕駛，惟仍飲酒後騎乘車牌號碼ＡＡＦ－
    ５２５號機車行駛至雲林縣古坑鄉○○村○○路十二巷三十三弄路口，與甲○○
    駕駛之車號Ｌ６－７７１２號自小客車發生碰撞，丁○○人車倒地頭部受傷，由
    甲○○駕駛其前述自小客車載送丁○○至斗六市洪揚醫院急救，經抽血檢驗丁○○之血液酒精濃度達每一百毫升二五五毫克（換算呼氣酒精濃度為每公升一‧二
    七五毫克），而為警查獲，因認被告涉有刑法第一百八十五條之三之公共危險罪
    。
二、按犯罪事實應依證據認定之，無證據不得推定其犯罪事實，刑事訴訟法第一百五
    十四條定有明文。而認定不利於被告之事實，須依積極證據，茍積極證據不足為
    不利於被告事實之認定時，即應為有利於被告之認定，更不必有何有利之證據，
    最高法院三十年上字第八一六０號著有判例可資參照。
三、公訴人認被告有飲酒致無法安全駕駛車輛，無非以被告血液所測得之酒精濃度為
    每一百毫升二五五毫克（換算呼氣酒精濃度為每公升一‧二七五毫克），及證人
    甲○○之證述為據。訊據被告丁○○矢口否認有何酒醉騎車之行為，辯稱：事實
    我只有用牽的要牽回家，我沒有騎（車牌號碼ＡＡＦ－５２５號機車）。經查：
(一)被告於發生車禍後經送洪揚醫院急救時以儀器加以測試，測得血液中酒精濃度達
    每一百毫升二五五毫克，換算呼氣酒精濃度為每公升一‧二七五毫克，有測試表
    及我國「呼氣酒精濃度」與「血液酒精濃度」換算參考表各一紙在卷可稽。被告
    對此亦不爭執，被告既經測得血液中酒精濃度達每一百毫升二五五毫克，即換算
    呼氣酒精濃度為每公升一‧二七五毫克，則其於車禍發生之前確實有飲酒，堪可
    認定。
(二)縱被告確實有飲酒，並達呼氣中酒精濃度為每公升一‧二七五毫克。然查，證人
    己○○即車禍當時之目擊者於警訊時證述：「（問當時看見車禍情形如何？）當
    時我看見一位男子正在牽機車，突然有一部自小客車撞擊該機車」、「（問當時
    該男子有無正在騎用該機車？）他沒有騎用該機車」（見九十一年六月九日警訊
    筆錄）。「（問你能確定丁○○是牽機車，不是騎乘機車？）我能確定丁○○是
    牽機車，沒有騎乘機車」（見九十一年六月二十七日警訊筆錄）。另於偵查時證
    述：「（問你當時有看到車禍現場？）看到一台油灌車停放路旁，被告燈照過來
    時，我那時是看著他牽著車」（見九十一年七月三十日偵訊筆錄）。復於本院審
    理時到庭證述：「我看到是被告在牽車子，還沒有往前走，車子是停在電線桿旁
    邊，看到他牽車子好像往後倒退，後來轎車往前直走，車燈亮的時候，我就聽到
    碰的一聲，我看到被告就倒地了」（見本院四月十五日審判筆錄）。衡諸證人己○○於警訊、偵查及本院審理中均一貫地明確證述：車禍發生當時，被告係牽著
    機車而非騎乘機車；而其與被告並無親屬故舊關係，且於本院審理中，經本院告
    以具結之含意後，仍為同樣之證述，堪信實情應為如此。公訴人雖質疑員警處理
    車禍現場時，證人己○○並未出面，且其所述出面過程與被告妻戊○○所述不一
    致，而認證人己○○並非目擊者。然證人乙○○即車禍現場處理之警員到庭證述
    ：「‧‧去病房向被告做筆錄時，被告太太表示有目擊者，但不知道目擊者是何
    人，所以我們就帶被告太太到附近察訪，才察訪到有溫這位證人」「（問證人己○○如何找到的？）是先去醫院做完被告的筆錄後，因為遇到被告太太，被告的
    太太有提到有目擊證人，所以我與我同事就去現場去訪查，訪查結果大家都說不
    知道，被告太太因為先跑回家，所以我們就去找被告太太，目擊證人為何人，被
    告太太說有聽人家說過，但只知道那個證人住在某地方，不過當時被告太太並沒
    有跟我們說證人叫什麼名字，所以我們就帶她去她所講的那個地方訪查，後來才
    問到有己○○有目擊。我們是到被告太太講的地方去問附近，但我不知道被告太
    太是如何問的然後就問到了，只是我們去的剛好是隔壁那一間。」核與證人己○○證述：「（問證人是否是你去派出所的？）是派出所的人來找我，我才去派出
    所。可能是因為我有講過，所以丁○○的太太有聽到，她才去派出所跟警察說我
    有看到」等語相符（均見本院九十二年四月十五日審判筆錄），堪認應係證人己○○確實目睹車禍經過而向鄰人提及此事，後被告之妻戊○○耳聞，遂向警方陳
    報有目擊證人之存在，並偕同警方察訪之。至於被告之妻戊○○雖於本院審理時
    稱：係證人主動告知其為目擊者等語，鑒於戊○○於本院證述時之九十二年五月
    十五日距離車禍發生時之九十一年六月八日已相隔近一年，且究竟是證人己○○
    主動告知戊○○其為目擊者抑或係證人己○○告知他人後，戊○○再經由他人轉
    述，得知目擊者己○○之存在，乃屬枝微末節，實難要求任何人經過一年仍能有
    清晰之記憶，是被告之妻戊○○對於發現證人己○○之過程之陳述雖與證人己○○所述不一致，然並不影響本院認證人己○○確為目擊者之認定。
(三)被告雖與證人甲○○所駕駛之自用小客車發生碰撞。惟本件之碰撞為甲○○之車
    輛與被告及被告之機車碰撞，有道路交通事故調查報告表一紙在卷可稽。雖甲○○指稱係被告騎機車自雲林縣古坑鄉○○路十二巷三十一號騎出，撞及伊所駕駛
    之車輛始造成車禍，且復於偵查中證述：當時被告是騎車，他那時還轉回頭來看
    等語。然此均為被告所否認，而證人甲○○碰撞被告及被告之機車，與被告間利
    害相反，實不能以證人甲○○之片面證訴，即認本件車禍為被告無法安全駕駛所
    造成。揆諸前述，是被告辯稱：事實我只有用牽的要牽回家，我沒有騎（車牌號
    碼ＡＡＦ－５２５號機車）等語，尚非不可採信。此外，復查無其他積極之證據
    證明被告有公訴人所指之犯行，應諭知被告無罪。又警員乙○○雖曾會同戊○○
    察訪丙○○○，然丙○○○既未目擊本件車禍之發生，而僅係聽聞他人轉述，本
    院自毋庸再行傳訊，附此敘明。
據上論斷，應依刑事訴訟法第四百五十二條、第三百零一條第一項，判決如主文。
本案經檢察官庚○○到庭執行職務。
中      華      民      國      九十二      年    五    月    二十九    日
                                        臺灣雲林地方法院刑事第二庭
                                            法  官  陳  婉  玉
右正本證明與原本無異。
如不服本判決，應於判決送達後十日內向本院提出上訴狀( 應附繕本 )。
                                            書記官  徐  基  典
中      華      民      國      九十二      年    五    月    二十九    日


司法院資訊處製作；財團法人民間司法改革基金會備份。
